臺灣臺北地方法院刑事判決        
110年度審交易字第469號
公  訴  人  臺灣臺北地方檢察署檢察官
被      告  陳嘉成


選任辯護人  李奇哲律師
上列被告因過失致重傷害案件，經檢察官提起公訴（110 年度偵
字第17058 號），被告於準備程序中就被訴事實為有罪之陳述，
經本院告以簡式審判程序之旨，並聽取當事人之意見後，裁定改
行簡式審判程序，並判決如下：
    主      文
陳嘉成犯過失傷害致人重傷罪，處有期徒刑伍月，如易科罰金，
以新臺幣壹仟元折算壹日。緩刑貳年。
    事實及理由
一、按簡式審判程序之證據調查，不受第159條第1項之限制，刑
    事訴訟法第273條之2定有明文，是於行簡式審判程序之案件
    ，被告以外之人於審判外之陳述，除有其他不得做為證據之
    法定事由外，應認具有證據能力，合先敘明。
二、本件犯罪事實及證據，除犯罪事實欄一第11至12行「目前日
    常生活功能受損需24小時專人照護，而達於身體或健康有重
    大不治或難治之重傷害」補充更正為「業經臺灣臺北地方法
    院以110年度監宣字第17號裁定宣告為受監護宣告之人，目
    前日常生活功能受損需24小時專人照護，而達於身體、健康
    有重大難治之重傷害」，證據部分補充被告陳嘉成於本院準
    備程序及審理中之自白外，均引用如附件所示檢察官起訴書
    之記載。
三、核被告所為，係犯刑法第284條後段之過失傷害致人重傷罪
    。
四、又被告於肇事後停留在車禍現場，且於員警前往現場處理時
    在場，並當場承認為肇事人，進而接受裁判等情，有臺北市
    政府警察局道路交通事故肇事人自首情形紀錄表在卷可稽（
    見偵他卷第92頁），堪認被告係對於未發覺之罪自首而接受
    裁判，爰依刑法第62條前段之規定減輕其刑。
五、爰以行為人之責任為基礎，審酌被告駕駛自小客貨車未注意
    禮讓直行車先行而碰撞李勉傑所騎乘搭載李玓娜所搭乘機車
    之行為情節，及李玓娜受有前揭重傷害，兼衡被告坦承犯行
    之犯後態度，其雖因賠償金額無法達成共識而未能與告訴人
    即被害人之母林譽芝成立和解，惟已於先給付新臺幣（下同
    ）200萬元予告訴人，有匯款申請書（匯款金額205萬元包含
    給付李勉傑之5萬元賠償金額）及告訴人之陳報狀在卷可參
    （見本院卷第167至169頁、第211頁），而告訴人業已提起
    附帶民事訴訟求償，復參酌被告自述研究所畢業之智識程度
    ，目前從事國小教師，月入8萬元，已婚，需扶養父親及3名
    子女（見本院卷第208頁）之家庭經濟狀況等一切情狀，量
    處如主文所示之刑，並諭知易科罰金之折算標準，以示懲儆
    。
六、末查，被告未曾因故意犯罪受有期徒刑以上刑之宣告，有臺
    灣高等法院被告前案紀錄表附卷足憑，其因一時失慮致罹刑
    典，惟犯後坦承犯行，並已賠付被害人部分賠償款項，顯現
    彌補其過失之誠意，詳如前述，經此偵審程序，當知所警惕
    ，慎重行事，而無再犯之虞，復參酌告訴人亦同意予被告緩
    刑等情，且刑之執行反有礙於被告後續與告訴人間之民事賠
    償事宜，本院因認上開對被告所宣告之刑以暫不執行為適當
    ，爰依刑法第74條第1項第1款規定，予以宣告緩刑2年，以
    啟自新。
七、又被告本案於同一行為亦致告訴人李勉傑受有全身多處擦挫
    傷之傷害部分，茲據告訴人李勉傑於民國110年12月29日（
    本院收文日）具狀對被告撤回告訴，有刑事撤回告訴狀1紙
    （見本院號卷第169頁)在卷可佐，惟此部分若成立犯罪，與
    前揭論罪科刑部分，有想像競合之裁判上一罪關係，爰不另
    為不受理之諭知。
據上論斷，應依刑事訴訟法第273條之1第1項、第299條第1項前
段、第310條之2、第454條第2項，刑法第284條後段、第41條第1
項前段、第62條前段、第74條第1項第1款，刑法施行法第1條之1
第1項，判決如主文。
本案經檢察官許佩霖提起公訴，檢察官謝雨青到庭執行職務。
中　　華　　民　　國   111    年     3    月    25    日
                    刑事第二十庭法  官    謝欣宓
上正本證明與原本無異。 
如不服本判決應於收受送達後20日內向本院提出上訴書狀，並應
敘述具體理由；其未敘述上訴理由者，應於上訴期間屆滿後20日
內向本院補提理由書（均須按他造當事人之人數附繕本）「切勿
逕送上級法院」。告訴人或被害人如對於本判決不服者，應具備
理由請求檢察官上訴，其上訴期間之計算係以檢察官收受判決正
本之日期為準。因疫情而遲誤不變期間，得向法院聲請回復原狀
。
                                書記官    朱俶伶　
中　　華　　民　　國　　111 　年　　3 　　月　　25　　日
附錄本案論罪科刑法條
中華民國刑法第284條
因過失傷害人者，處1年以下有期徒刑、拘役或10萬元以下罰金
；致重傷者，處3年以下有期徒刑、拘役或30萬元以下罰金。
附件
臺灣臺北地方檢察署檢察官起訴書
                                    110年度偵字第17058號
　　被　　　告　陳嘉成　男　52歲（民國00年00月00日生）
　　　　　　　　　　　　住新北市○○區○○路000號6樓
　　　　　　　　　　　　國民身分證統一編號：Z000000000號
    選任辯護人  李奇哲律師
上列被告因過失致重傷害案件，已經偵查終結，認應提起公訴，
茲將犯罪事實及證據並所犯法條分敘如下：
　　　　 犯罪事實
一、陳嘉成於民國109年12月20日14時許，駕駛車牌號碼OOOOOOOO
    號自小客貨車，沿臺北市大安區復興南路2段由南往北方向
    行駛，途經上開路段與78巷交岔路口時欲左轉，本應注意車
    輛行駛時，轉彎車應讓直行車先行，而依當時情形並無不能
    注意之情事，竟疏未注意，貿然左轉欲駛入復興南路2段78
    巷，適李勉傑騎乘車牌號碼000-0000號普通重型機車搭載女
    兒李玓娜，沿復臺北市大安區復興南路2段由北往南方向駛
    至，見狀閃避不及，二車因而發生碰撞，致李勉傑、李玓娜
    人車倒地，李勉傑受有全身多處擦挫傷、李玓娜則受有創傷
    性硬腦膜下出血、創傷性蜘蛛膜下腔出血、顱骨骨折等傷害
    ，目前日常生活功能受損需24小時專人照護，而達於身體或
    健康有重大不治或難治之重傷害。
二、案經李勉傑及李玓娜之母林譽芝訴由臺北市政府警察局大安
    分局報告偵辦。
　　　　證據並所犯法條
一、證據清單及待證事實：
編號 證據名稱 待證事實 1 被告陳嘉成於警詢時及偵查中之供述 全部犯罪事實。 2 證人即告訴人李勉傑於警詢時及偵查中之證述 全部犯罪事實。 3 道路交通事故現場圖、道 路交通事故調查報告表㈠ ㈡、補充資料表、談話紀 錄表、肇事人自首情形紀 錄表、監視器錄影畫面截圖6張、現場暨車損照片12張 本件交通事故發生之經過及 現場狀況等事實。 4 臺北市交通事件裁決所110年7月14日北市裁鑑字 第1103085597號函及所附 之鑑定意見書1份、臺北市政府警察局道路交通事故初步分析研判表 證明被告駕駛車牌號碼OOOOOOOO號自小客貨車，左轉彎車不讓直行車先行為肇事原因之事實。 5 告訴人李勉傑之110年1月20日國泰綜合醫院診斷證明書1份、受傷照片3張 證明告訴人李勉傑因本件車禍受有全身多處擦挫傷之事實。 6 被害人李玓娜之110年1月20日國泰綜合醫院診斷證明書1份、110年4月23日佛教慈濟醫療財團法人台北慈濟醫院診斷證明書1份、臺灣臺北地方法院110年度監宣字第17號民事裁定1份 證明被害人因本案交通事故受有創傷性硬腦膜下出血、創傷性蜘蛛膜下腔出血、顱骨骨折，認知功能及判斷力明顯缺損，目前日常生活功能受損需24小時專人照護之重傷害，致不能為意思表示或受意思表示，或不能辨識其意思表示之效果，嗣經法院裁定宣告為受監護宣告之人，並選定告訴人林譽芝為其監護人，以其法定代理人身分有獨立告訴權之事實。 
二、核被告陳嘉成所為，係犯刑法第284條前段之過失傷害罪嫌
    及後段之過失致重傷害罪嫌。被告以一行為傷害告訴人李勉
    傑及重傷害告訴人林譽芝之女李玓娜，涉犯刑法第284條前
    、後段之過失傷害、過失致重傷害罪，為想像競合犯，請從
    一重處斷。又被告於犯罪未發覺前，主動向到場處理之警員
    坦承為肇事者而自首接受裁判，有臺北市政府警察局道路交
    通事故肇事人自首情形紀錄表1紙附卷可稽，請依刑法第62
    條前段之規定，減輕其刑。
三、依刑事訴訟法第251條第1項提起公訴。
　  此　致
臺灣臺北地方法院
中　　華　　民　　國　 110　　年　　7 　　月　　23　　日
　　　　　　　　　　　　　　　檢　察　官  許  佩  霖
本件正本證明與原本無異
中　　華　　民　　國　 110　　年　　8 　　月　　9 　　日
　　　　　　　　　　　　　　　書　記　官  楊  介  中
附錄本案所犯法條全文
中華民國刑法第284條
因過失傷害人者，處 1 年以下有期徒刑、拘役或 10 萬元以下
罰金；致重傷者，處 3 年以下有期徒刑、拘役或 30 萬元以下
罰金。